---
title: "beta"
author: "Jordan"
date: "`r Sys.Date()`"
output: html_document
---

```{r}
source("../start.R")
```

```{r}
library(iNEXT)
library("pheatmap")
```

Remaniement des données
```{r Reshuffle}

#### Abbréger le nom des sites
# Liste des Potagers
Potagers <- c("Abbaye St-Denis", "Rue de l'Egalite", "Chasse Cambier", "Mel Legumes", "Gourmandes", "Jean d'Avesnes", "Parc du bois de Mons", "Jardin Suspendu", "Ecole de l'Esperance", "Fond du petit marais")
# Liste des Parcs
Parcs <- c("Village des abeilles", "Siege social", "Parc du Beffroi", "Stievenart", "Parc Bonaert")

SCS$Code <- fct_collapse(
    SCS$site,
    "Potager" = Potagers,
    "Parc" = Parcs)

# substring prend les premiers caractères, abbreviate abrège comme il le sent
SCS$code_site <- paste(substring(SCS$Code, 0,3),"-", SCS$site)
# retirer les apostrophes
SCS$code_site <- gsub(" ", "", SCS$code_site)
```

```{r }
# Preparation des données 
data_bee_sp <- select(SCS, sp, N, code_site)
data_bee_sp <- as.data.frame(data_bee_sp)
data_bee_sp <- aggregate(N ~ sp + code_site, data = data_bee_sp, sum)
data_bee_sp <- xtabs(N ~ code_site + sp, data_bee_sp)
data_bee_sp <- type.convert(data_bee_sp)
```
# Matrice non-raréfié
## Abondance
Bray-Curtis donne plus d'importance aux espèces abondantes. 
Il ignore les doubles zéros.
Pour éviter de donner un poids trop important aux espèces dominantes, il est possible de transformé les données (ex. : log(x+1), double carrée, .).

```{r}
# Matrice dissimilarité d'abondance
dis <- vegdist(sqrt (data_bee_sp), method = 'bray', diag =TRUE)
D_chisq_R <- as.matrix(dis)
pheatmap(D_chisq_R, display_numbers = round(D_chisq_R, 2))
# exporter en 8x8
```
## Occurence

Les indices d'occurence donne plus de poids aux espèces rares, car toutes les espèces présentes ont le même poids.
```{r}
# Matrice dissimilarité d'occurence
occurence <- as.data.frame(data_bee_sp) %>%
  transmute_all(~if_else(. > 0, 1, 0))
occurence_r <- (occurence)
D_jacc_R <- as.matrix(vegdist(occurence_r, method = "jac", binary = TRUE))
pheatmap(D_jacc_R, display_numbers = round(D_jacc_R, 2))
```
# Matrice raréfié
Raréfaction à 39 individus + racine carré
```{r}
# Raréfaction à 39 individus (Parc Bonaert a le plus petit nbr d'individus)
bee.rare39 <- rarefy(data_bee_sp, sample = 39)
dis <- vegdist(bee.rare39, method = 'bray') # percentage cover data are transformed by square root
```
## Abondance
```{r}
# Matrice dissimilarité d'abondance
#dis <- vegdist(sqrt (bee.rare39), method = 'bray', diag =TRUE)
D_chisq_R <- as.matrix(dis)
pheatmap(D_chisq_R, display_numbers = round(D_chisq_R, 2))
# exporter en 8x8
```

Ca n'a pas de sens de raréfié des données de présence-absence
```{r}
# Matrice dissimilarité d'occurence
# 
```




