---
title: "Abeille et site"
author: "Jordan"
date: "`r Sys.Date()`"
output: html_document
---

```{r Library, message=FALSE, warning=FALSE, include=FALSE, results='hide', paged.print=FALSE}
library("readxl") 
library(dplyr)
library(plotly)
library(ggplot2)
library(viridis) # couleur daltonien
library(tidyr) # fonction gather
library(RColorBrewer)
library(vegan) # PCA RDA CCA
library(FactoMineR) # Deux autres packages faisant la même chose mais en plus esthétique
library(ape) #PCoA
library(ade4)
library(corrplot)
```

## Importation des données
```{r Import, message=FALSE, warning=FALSE, include=FALSE, results='hide', paged.print=FALSE}
# Import
# Tour PC
setwd("D:/OneDrive - UMONS/UMONS/MA2/MEMOIRE/Statistique/R/STAT-MEMOIRE/RAW1/From DFF")
# Laptop
#setwd("C:/Users/Jordan/OneDrive - UMONS/UMONS/MA2/MEMOIRE/Statistique/R/STAT-MEMOIRE/RAW1/From DFF")

# Importation
wb_sp <- read_excel("Site-vs-bee.xls")

# Rename
rename(wb_sp, "site" = "TOPO") -> wb_sp
site <- wb_sp$site
wb_sp <- as.matrix(wb_sp[,-1])
row.names(wb_sp) <- site

# Remplacer les NA par "0"
wb_sp[is.na(wb_sp)] <- 0
```


```{r CA Correspondence analysis}
### CA ####
ca.wb_sp <-  cca(wb_sp)
summary(ca.wb_sp)# Se lit comme une PCA
screeplot(ca.wb_sp, bstick = TRUE)# L'axe 1 repr?sente beaucoup plus de dispersion que dan sun mod?le al?atoire !
plot(ca.wb_sp, scaling =1) # Des sites proches ont des communaut?s de poissons similaires. Si un site est proche d'une esp?ce, celle-ci est probablement abondante sur ce site, ou en tout cas plus abondante en comparaison des autres sites plus ?loign?s de l'esp?ce.
plot(ca.wb_sp, scaling =2)
```


## CA 

### Code provenant de Youtube (Mario Castro)

Les eigenvalues de l'axe 1 et 2 forme à deux plus de 32% de la dispersion, ce qui semble faible.

Le corrélogramme montre que le site Condorcet est fortement corrélé à l'axe Dim 1 et le village des abeilles est corrélé à Dim 2.
Le site Condorcet contribue énormément à Dim 1, le village des abeilles y contribue un petit peu.
Le site village des abeilles contribue énormément à Dim 2.
Il semblerait que seul deux sites ont été correctement dispersé, faudrait-il les retirer et rééssayer ?


```{r CA Correspondence analysis YT Mario Castro}

# dt <- as.table(as.matrix(wb_sp))
# balloonplot(t(dt), main ="wb_sp", xlab ="", ylab="",
#             label = FALSE, show.margins = FALSE)

### CA ####
ca.wb_sp <- CA(wb_sp)
ca.wb_sp$eig
fviz_eig(ca.wb_sp, addlabels = TRUE, choice = "variance")
fviz_ca_row(ca.wb_sp, addlabels = TRUE, repel = TRUE) # repel augmente la lisibilité

# Correlogram
corrplot(ca.wb_sp$row$contrib, is.corr = FALSE)
corrplot(ca.wb_sp$col$contrib, is.corr = FALSE)

corrplot(ca.wb_sp$row$coord, is.corr = FALSE)
corrplot(ca.wb_sp$col$coord, is.corr = FALSE)

# Contribution of rows
fviz_contrib(ca.wb_sp,choice = 'row',top=10)
fviz_contrib(ca.wb_sp,choice = 'row',top=10,axes = 2)

fviz_ca_col(ca.wb_sp, repel = TRUE)

# Contribution of columns
fviz_contrib(ca.wb_sp, choice = "col", axes = 1)

# Biplot
fviz_ca_biplot(ca.wb_sp, repel = TRUE)
fviz_ca_biplot(ca.wb_sp, 
               map ="rowprincipal", arrow = c(TRUE, TRUE),
               repel = TRUE)
```

## Retirer Village des abeilles et Condorcet
On voit que la contribution de Dim 1 et 2 est maintenant monopolisé par Siège social et Jardin suspendus.
```{r CA Correspondence analysis YT Mario Castro 2}

wb_sp <- wb_sp[-3,]
wb_sp <- wb_sp[-15,]

### CA ####
ca.wb_sp <- CA(wb_sp)
ca.wb_sp$eig
fviz_ca_row(ca.wb_sp, addlabels = TRUE, repel = TRUE) # repel augmente la lisibilité

# Correlogram
corrplot(ca.wb_sp$row$coord, is.corr = FALSE)
corrplot(ca.wb_sp$col$coord, is.corr = FALSE)

# Contribution of rows
fviz_contrib(ca.wb_sp,choice = 'row',top=10)
fviz_contrib(ca.wb_sp,choice = 'row',top=10,axes = 2)


# Contribution of columns
fviz_contrib(ca.wb_sp, choice = "col", axes = 1)

# Biplot
fviz_ca_biplot(ca.wb_sp, 
               map ="rowprincipal", arrow = c(TRUE, TRUE),
               repel = TRUE)
```

### Retirer Jardin suspendu et siège social
On retombe dans le même problème que précédent.

```{r CA Correspondence analysis YT Mario Castro 3}

wb_sp <- wb_sp[-5,]
wb_sp <- wb_sp[-12,]

### CA ####
ca.wb_sp <- CA(wb_sp)
ca.wb_sp$eig
fviz_ca_row(ca.wb_sp, addlabels = TRUE, repel = TRUE) # repel augmente la lisibilité

# Correlogram
corrplot(ca.wb_sp$row$coord, is.corr = FALSE)
corrplot(ca.wb_sp$col$coord, is.corr = FALSE)

# Contribution of rows
fviz_contrib(ca.wb_sp,choice = 'row',top=10)
fviz_contrib(ca.wb_sp,choice = 'row',top=10,axes = 2)


# Contribution of columns
fviz_contrib(ca.wb_sp, choice = "col", axes = 1)

# Biplot
fviz_ca_biplot(ca.wb_sp, 
               map ="rowprincipal", arrow = c(TRUE, TRUE),
               repel = TRUE)
```