---
title: "beta"
author: "Jordan"
date: "`r Sys.Date()`"
output: html_document
---

```{r}
library(ggplot2)
library(vegetarian)
library(vegan)
library(dplyr)
library(readxl)
library(iNEXT)
```

## SDD
https://wp.sciviews.org/sdd-umons2-2019/indices-de-biodiversite.html
```{r}
data(BCI)

#library(vegan)
#data("BCI")

set.seed(2003)
bci_sub <- sample_n(BCI, 5) 

# Exploration partielle des données (15 premières espèces)
skimr::skim(bci_sub[, 1:15])
```





```{r}
vegan::vegdist(bci_sub, method = "jaccard", binary = TRUE)
```

```{r}
zoo <- read_excel("D:/OneDrive - UMONS/UMONS/MA2/MEMOIRE/Statistique/R/STAT-MEMOIRE/RAW1/zoo.xlsx")
```

```{r}
zoo %>%
  select(., -class) %>% # Elimination de la colonne class
  scale(.) %>% # Standardisation des 19 colonnes
  as_tibble(.) %>% # Conversion de la matrice en data.frame +tibble
  slice(., 13:18) -> zoo6      # Récupération des lignes 13 à 18

zoo6 %>%
  vegan::vegdist(., method = "euclidean") -> zoo6std_dist

zoo6std_dist %>%
  hclust(.) -> zoo6std_clust # Calcul du dendrogramme
  plot(zoo6std_clust)
```
## Mes données

Importation des données.
```{r Import}
# Import
# Tour PC
setwd("D:/OneDrive - UMONS/UMONS/MA2/MEMOIRE/Statistique/R/STAT-MEMOIRE/RAW2")
# Laptop
#setwd("C:/Users/Jordan/OneDrive - UMONS/UMONS/MA2/MEMOIRE/Statistique/R/STAT-MEMOIRE/RAW2")

SpecCondStat <- read_excel("SpecCondStat.xls")


# Nom plus compact
SCS <- SpecCondStat

# Retirer le site de Condorcet
SCS <- filter(SCS, TOPO != "Condorcet" )

# Renommer plus simplement
rename(SCS, "sp" = "SPEC.TAXPRIO" ) -> SCS
rename(SCS, "sites" = "TOPO" ) -> SCS

# Retirer les observations contenant l'espèce : "XXX"
# SCS <- filter(SCS, SPEC.TAXPRIO != "Bombus (Bombus)  sp." )

# Remplacement des noms d'espèces désuets
SCS$sp[SCS$sp == "Bombus lucorum"] <- "Terrestribombus  sp."
SCS$sp[SCS$sp == "Bombus terrestris"] <- "Terrestribombus  sp."
SCS$sp[SCS$sp == "Chalicodoma ericetorum"] <- "Megachile ericetorum"
SCS$sp[SCS$sp == "Halictus tumulorum"] <- "Seladonia tumulorum"

# Remplacement du noms de sites
SCS$sites[SCS$sites == "Les Gourmandes de la Procession"] <- "Gourmandes de la Procession"

# Preparation des données 
data_bee_sp <- select(SCS, sp, N, sites)
data_bee_sp <- as.data.frame(data_bee_sp)
data_bee_sp <- aggregate(N ~ sp + sites, data = data_bee_sp, sum)
data_bee_sp <- xtabs(N ~ sites + sp, data_bee_sp)
data_bee_sp <- type.convert(data_bee_sp)

```
Je ne sais pas du tout quelle methode dans hclust() il faudrait utiliser (bray, upgma, single), ni si je ferai mieux de raréfier sur la couverture ou abondance sur mes données.

```{r}
#data_bee_sp %>%
bee.rare33 %>%
  scale(.) %>% # Standardisation des 19 colonnes
  as_tibble(.) -> data  # Conversion de la matrice en data.frame +tibble     

data %>%
  vegan::vegdist(., method = "single", binary = FALSE, na.rm = FALSE) -> data_dist

data_dist %>%
  hclust(., method = "complete") -> data_clust # Calcul du dendrogramme
  plot(data_clust)
  
  
# ggdendro::ggdendrogram(zoo6std_clust)
```


## David Zeleny
https://www.davidzeleny.net/anadat-r/doku.php/en:hier-agglom_examples

La méthode de Ward ne doit pas être combiné avec des mesures de distance qui ne sont pas strictement métriques, comme par exemple la distance de Bray-Curtis.
```{r}
vltava.spe <- read.delim ('https://raw.githubusercontent.com/zdealveindy/anadat-r/master/data/vltava-spe.txt', row.names = 1)
#library (vegan)
dis <- vegdist (sqrt (vltava.spe), method = 'bray') # percentage cover data are transformed by square root
cluster.single <- hclust (d = dis, method = 'single')
cluster.complete <- hclust (dis, 'complete')
cluster.average <- hclust (dis, 'average')
par (mfrow = c (1,3)) # will draw all dendrograms into one figure
 
plot (cluster.single, main = 'Single linkage')
plot (cluster.complete, main = 'Complete linkage')
plot (cluster.average, main = 'Average linkage')
```


```{r}
library (cluster)
cluster.flexible <- agnes (x = dis, method = 'flexible', par.method = 0.625)
cluster.flexible.hclust <- as.hclust (cluster.flexible)
plot (cluster.flexible.hclust)
```
```{r}
data (BCI)  # example using Barro Colorado data
BCI.log <- log1p (BCI)  # first, log transform species data
bc.dist <- vegdist (BCI.log, method = 'bray')
bc.dist
clust <- agnes (sqrt (bc.dist), method = 'ward') # calculate Ward's algorithm 
# on square-rooted Bray-Curtis distance
#plot (clust, which.plot = 2)
# Change juste le titre
clust.hclust <- as.hclust (clust)
plot (clust.hclust)
# Regrouper en cluster
groups <- cutree (clust, k = 5)
groups
group.order <- groups[clust.hclust$order]
group.order
group.in.cluster <- unique (group.order)
group.in.cluster

plot (clust.hclust)
rect.hclust (clust.hclust, border = group.in.cluster, k = 5) 
legend ('topleft', legend = paste ('Cluster', 1:5), pch = 22, col = 1:5, bty = 'n')
```

```{r}
# First, NMDS with Bray-Curtis distances
NMDS <- metaMDS (vegdist (BCI.log))  # note that I could use also "NMDS <- metaMDS (bc.dist)" here
par (mfrow = c(1,2)) # I want to plot both plots into one figure, with two panels in one row
ordiplot (NMDS, type = 'n')
points (NMDS, pch = groups, col = groups)
legend ('topright', pch = 1:5, col = 1:5, legend = 1:5, bty = 'n')
 
# Second, DCA ordination (implicitly using chi-square distance)
DCA <- decorana (BCI.log)
ordiplot (DCA, type = 'n', display = 'si')
points (DCA, pch = groups, col = groups)
legend ('topright', pch = 1:5, col = 1:5, legend = 1:5, bty = 'n')
```




### Mes données non raréfiées
```{r}
dis <- vegdist(sqrt (data_bee_sp), method = 'bray') # percentage cover data are transformed by square root
cluster.single <- hclust (d = dis, method = 'single')
cluster.complete <- hclust (dis, 'complete')
cluster.average <- hclust (dis, 'average')

par (mfrow = c (1,3)) # will draw all dendrograms into one figure
 
plot (cluster.single, main = 'Single linkage')
plot (cluster.complete, main = 'Complete linkage')
plot (cluster.average, main = 'Average linkage')
```

```{r}

data_bee_sp.log <- log1p (data_bee_sp)  # first, log transform species data
bc.dist <- vegdist (data_bee_sp.log, method = 'bray')
bc.dist
print (bc.dist, diag = TRUE)
clust <- agnes (sqrt (bc.dist), method = 'ward') # calculate Ward's algorithm 
# on square-rooted Bray-Curtis distance
#plot (clust, which.plot = 2)
# Change juste le titre
clust.hclust <- as.hclust (clust)
plot (clust.hclust)
# Regrouper en cluster
groups <- cutree (clust, k = 2)
groups
group.order <- groups[clust.hclust$order]
group.order
group.in.cluster <- unique (group.order)
group.in.cluster

plot (clust.hclust)
rect.hclust (clust.hclust, border = group.in.cluster, k = 2) 
legend ('topleft', legend = paste ('Cluster', 1:2), pch = 22, col = 1:5, bty = 'n')
```
```{r}
# First, NMDS with Bray-Curtis distances
NMDS <- metaMDS (vegdist (data_bee_sp.log))  # note that I could use also "NMDS <- metaMDS (bc.dist)" here
par (mfrow = c(1,2)) # I want to plot both plots into one figure, with two panels in one row
ordiplot (NMDS, type = 'n')
points (NMDS, pch = groups, col = groups)
legend ('topright', pch = 1:2, col = 1:2, legend = 1:2, bty = 'n')
 
# Second, DCA ordination (implicitly using chi-square distance)
DCA <- decorana (data_bee_sp.log)
ordiplot (DCA, type = 'n', display = 'si')
points (DCA, pch = groups, col = groups)
legend ('topright', pch = 1:2, col = 1:2, legend = 1:2, bty = 'n')
```

### Mes données raréfiés sur base de la couverture
```{r}
# raréfaction sur base de la couverture
#hill <- estimateD(t(data_bee_sp), base="coverage")

# Raréfaction à 33 individus (Parc Bonaert a le plus petit nbr d'individus)
bee.rare33 <- rarefy(bee, sample = 33)

dis <- vegdist(sqrt (bee.rare33), method = 'bray') # percentage cover data are transformed by square root
cluster.single <- hclust (d = dis, method = 'single')
cluster.complete <- hclust (dis, 'complete')
cluster.average <- hclust (dis, 'average')

par (mfrow = c (1,3)) # will draw all dendrograms into one figure
 
plot (cluster.single, main = 'Single linkage')
plot (cluster.complete, main = 'Complete linkage')
plot (cluster.average, main = 'Average linkage')
```




## package vegan
https://cran.r-project.org/web/packages/vegan/vignettes/diversity-vegan.pdf

```{r}
beta <- vegdist(BCI, binary=TRUE)
mean(beta)
```









## Legendre 2012


```{r}
# On importe un jeu de donn?es test : les poissons de la rivi?re Doubs
data (doubs)
spe <- doubs$fish# Une rivi?re, 30 sites, une longue liste de poissons
env <- doubs$env # La m?me rivi?re, les m?mes sites, mais de nombreux types de descripteurs environnementaux
?doubs #Plus d'infos
# On retire le site ! car il est vide !
spe = spe[-8,]
env = env[-8,]
```

```{r}
#Multiplicative partitioning of Hill numbers (Jost 2006, 2007)
?d
# Mean alpha species richness
d(spe, lev = "alpha", q = 0)
# Mean alpha Shannon diversity
d(spe, lev = "alpha", q = 1)
# Mean alpha Simpson diversity
d(spe, lev = "alpha", q = 2, boot = TRUE)
# Multiplicative beta species richness
d(spe, lev = "beta", q = 0)
# Multiplicative beta Shannon diversity
d(spe, lev = "beta", q = 1)
# Multiplicative beta Simpson diversity
d(spe, lev = "beta", q = 2, boot = TRUE)
# Gamma species richness
d(spe, lev = "gamma", q = 0)
# Gamma Shannon diversity
d(spe, lev = "gamma", q = 1)
# Gamma Simpson diversity
d(spe, lev = "gamma", q = 2, boot = TRUE)

# Plot multiplicative beta diversity vs order
mbeta <- data.frame(order = 0:20, beta = NA, se = NA)
for (i in 1:nrow(mbeta)) {
out <- d(spe, lev = "beta", q = mbeta$order[i], boot = TRUE)
mbeta$beta[i] <- out$D.Value
mbeta$se[i] <- out$StdErr
}
mbeta
ggplot(mbeta, aes(order, beta)) +
geom_point() +
geom_line() +
geom_errorbar(aes(order, beta, ymin = beta - se,
ymax = beta + se), width = 0.2) +
labs(y = "Multiplicative beta diversity",
x = "Order of the diversity measure")
```





