---
title: "cca_azote"
author: "Jordan"
date: "`r Sys.Date()`"
output: html_document
---


```{r}
# Load the required packages
library(dplyr)
library(vegan) # specpool () estimateR() poolaccum() estaccumR()
library(ggplot2)
library(forcats )
library(reshape2)
library("readxl") 
```

Importation des données.
```{r}
# Import
# Tour PC
setwd("D:/OneDrive - UMONS/UMONS/MA2/MEMOIRE/Statistique/R/STAT-MEMOIRE/RAW2")
# Laptop
#setwd("C:/Users/Jordan/OneDrive - UMONS/UMONS/MA2/MEMOIRE/Statistique/R/STAT-MEMOIRE/RAW2")

# Import
soil <- read_excel("Soil_R.xlsx")
SpecCondStat <- read_excel("SpecCondStat.xls")
```

```{r Nettoyage}
# Nom plus compact
SCS <- SpecCondStat

# Retirer le site de Condorcet
SCS <- filter(SCS, TOPO != "Condorcet" )

# Renommer plus simplement
rename(SCS, "sp" = "SPEC.TAXPRIO" ) -> SCS
rename(SCS, "sites" = "TOPO" ) -> SCS

# Retirer les observations contenant l'espèce : "XXX"
# SCS <- filter(SCS, SPEC.TAXPRIO != "Bombus (Bombus)  sp." )

# Remplacement des noms d'espèces désuets
SCS$sp[SCS$sp == "Bombus lucorum"] <- "Terrestribombus  sp."
SCS$sp[SCS$sp == "Bombus terrestris"] <- "Terrestribombus  sp."
SCS$sp[SCS$sp == "Chalicodoma ericetorum"] <- "Megachile ericetorum"
SCS$sp[SCS$sp == "Halictus tumulorum"] <- "Seladonia tumulorum"

# Remplacement du noms de sites
SCS$sites[SCS$sites == "Les Gourmandes de la Procession"] <- "Gourmandes de la Procession"
soil$Site[soil$Site == "Les Gourmandes de la Procession"] <- "Gourmandes de la Procession"



#### Abbréger le nom des sites
# Liste des Potagers
Potagers <- c("Abbaye St-Denis", "Rue de l'Egalite", "Chasse Cambier", "Mel Legumes", "Gourmandes de la Procession", "Jean d'Avesnes", "Parc du bois de Mons", "Jardin Suspendu", "Ecole de l'Esperance", "Fond du petit marais")
# Liste des Parcs
Parcs <- c("Village des abeilles", "Siege social", "Parc du Beffroi", "Stievenart", "Parc Bonaert")


# Azote (Nitrogen) 
# Nitrate NO3, ammonium NH4, azote total N
# Garder les composées azotées seulement
azote <- soil[,9:12]
azote <- azote[,-1]
```

```{r }
# Preparation des données 
data_bee_sp <- select(SCS, sp, N, sites)
data_bee_sp <- as.data.frame(data_bee_sp)
data_bee_sp <- aggregate(N ~ sp + sites, data = data_bee_sp, sum)
data_bee_sp <- xtabs(N ~ sites + sp, data_bee_sp)
data_bee_sp <- type.convert(data_bee_sp)
```

# 1 CCA sur toutes les variables azote, non centrées et non réduites
% contrainte 0.1861
```{r}
spe <- data_bee_sp
# le "." signifie contre toutes les var env; 1 : signifie aucune var env
spe.cca <- cca(spe ~ ., azote)
summary(spe.cca) # Scaling 2 (default)
# Unadjusted and adjusted R^2 - like statistics
RsquareAdj(spe.cca)
```
## 1.1 VIF NA pour Ntot
```{r}
vif.cca(spe.cca)
```
Pas d'affichage de NH4, bug ?
```{r}
# CCA scaling 1 biplot without species (using lc site scores)
plot(spe.cca,
scaling = 1,
display = c("lc", "cn"),
main = "Biplot CCA spe ~ env3 - scaling 1"
)
```

# 2 Test avec 2 variables
La proportion d'inertie contrainte ne diminue pas sans la contribution de Ntot !
```{r}
spe <- data_bee_sp
# le "." signifie contre toutes les var env; 1 : signifie aucune var env
spe.cca <- cca(spe ~ ., azote[c("NO3", "NH4")])
summary(spe.cca) # Scaling 2 (default)
# Unadjusted and adjusted R^2 - like statistics
RsquareAdj(spe.cca)
```
Parc du Beffroi est le site avec le plus de NH4 et il n'est pas proche de l'axe NH4.
```{r}
# CCA scaling 1 biplot without species (using lc site scores)
plot(spe.cca,
scaling = 1,
display = c("lc", "cn"),
main = "Biplot CCA spe ~ env3 - scaling 1"
)
```
```{r}
vif.cca(spe.cca)
```
# 3 Test avec seulement Ntot
R² inférieur a 10%
```{r}
spe <- data_bee_sp
# le "." signifie contre toutes les var env; 1 : signifie aucune var env
spe.cca <- cca(spe ~ ., azote[c("N")])
summary(spe.cca) # Scaling 2 (default)
# Unadjusted and adjusted R^2 - like statistics
RsquareAdj(spe.cca)
```
```{r}
# CCA scaling 1 biplot without species (using lc site scores)
plot(spe.cca,
scaling = 1,
display = c("lc", "cn"),
main = "Biplot CCA spe ~ env3 - scaling 1"
)
```

# 4  CCA sur N03 et Ntot
R² identique qu'avec N03 + NH4
```{r}
spe <- data_bee_sp
# le "." signifie contre toutes les var env; 1 : signifie aucune var env
spe.cca <- cca(spe ~ ., azote[c("NO3", "N")])
summary(spe.cca) # Scaling 2 (default)
# Unadjusted and adjusted R^2 - like statistics
```

Il est vrai que les deux variables sont très corrélés (beaucoup plus que NH4-Ntot)
vif de 36
```{r}
# CCA scaling 1 biplot without species (using lc site scores)
plot(spe.cca,
scaling = 1,
display = c("lc", "cn"),
main = "Biplot CCA spe ~ env3 - scaling 1"
)
```

```{r}
vif.cca(spe.cca)
```
# Conclusion
N et N03 fournissent plus ou moins la même information.
Faudrait juste garder une ACP + ajouter graphique historamme des quantitées d'azotes (ou un tableau ?)

