---
title: "Bryce Canyon"
author: "Jordan"
date: "`r Sys.Date()`"
output: html_document
---

```{r library, include=FALSE}
library("readxl")
library(dplyr)
library(tidyverse)
library(knitr)
library(ggplot2)
library(labdsv)
library(ggthemes)
```

Vidéo de Nancy McIntyre

/!\\ plot peut signifier terrain/site !!!
/!\\ occurence signifie la presence sur différents lieux => distribution !!!
# Site X Species 
https://www.youtube.com/watch?v=fftppBYyexE
## Importation

Importation d'un tableau de 169 sp de plantes (colonne) x 160 sites.
Les colonnes ont pour valeur la couverture des sites par les sp de plantes, modalité entre  0.2 et 6.0 (variable qualitative ordinale).
Plus d'info : https://www.rdocumentation.org/packages/labdsv/versions/2.0-1/topics/bryceveg

## Première question : abondance des sp
Dans combien de sites chaque sp est présentes ?
Original question: "In how many plots does each species occur?"

La réponse doit donner le nombre d'occurence (individus) pour les sites.

Un graphique d'accumulation peut donner cette information en donnant sur l'axe de y le nombre de site et en x le nombre d'espèces.
```{r bryceveg plot cumulative}
# Lien vers les fichiers
# myweb.ttu.edu/nmcintyr/Stat_Analysis_Ecol_Communities/SAEC.html

data(bryceveg)
data(brycesite)
# Besoin de faire ça pour avoir un bon format
veg <- bryceveg
site <- brycesite

# 
spc.pres <- apply(veg>0,2,sum) # on garde que les valeurs positives; "2" indique colonnes; somme les individus par sp

# Courbe d'accumulation des espèces 
plot(sort(spc.pres))

```

On obtient une courbe d'accumulation, il faut environ 100 sites pour les 169 sp.

Si on linéarise la courbe, on peut obtenir plus d'information.

Le second graphique a une échelle différente, log sur la préscence actuelle des sp (= abondance des sp).
Le premier graphique est plus approprié. Il garde l'échelle original, ce qui rend l'intrepréation plus facile.
Environ 100 des 169 sp sont trouvé sur 10 sites, ce qui signifie qu'un grand nombre d'espèce est rare, peu sont abondantes.



```{r bryceveg plot cumulative log}
# Linearisation de la courbe 
plot(sort(spc.pres), log = 'y',
     main = "Cumulative Distribution of Species Occurrences",
     xlab = "Cumulative Count of Species", ylab = "Number of Plots")
# Mauvais graph
plot(sort(log(spc.pres)),
     main = "Cumulative Distribution of Species Occurrences",
     xlab = "Cumulative Count of Species", ylab = "")
```

## Question 2 : couverture 

Quelle est la couverture moyenne de chaque espèce lorsqu'elle est présente (sans compter les 0 pour les sites où elle est absente) ?
What is the mean cover of each species when it occurs (not including 0s for plots where it is absent)?


On va se concentrer sur l'abondance mesurée en pourcentage de couverture dans chaque site.

On calcule les sommes des colonnes de la matrice veg.

Le graphique de la distribution de l'abondance des espèces est encore plus asymétrique, cela signifie que la plupart des espèces sont présentes a de très faibles abondances. La plupart ont moins de 5 % de couverture, seulement qq sp sont abondantes.
La plupart des sp ont une abondance faible.
```{r cover}
# normalement "cover" est à la place de "veg", dans la vidéo YT le code n'est pas donné
tmp <- apply(veg,2,sum)
spc.mean <- tmp/spc.pres

# 
plot(sort(spc.mean), log = 'y',
     main = "Cumulative Species Abundance Distribution",
     xlab = "Cumulative Number of Species", ylab = "Mean Abundance")

```
## Question 3 : abondance corrélé avec le nombre de site ?
L'abondance moyenne des espèces est-elle corrélée au nombre de sites dans lesquelles elle est présente ?
Original: "Is the mean abundance of species correlated with the number of plots in which it occurs?"

En bas à droite du graphique ont une abondance très faible.
Le point en haut à droite indique une espèce répandue et abondante.
Les deux pointes en haut à gauche : montre qu'ils sont abondant si présent.

Réponse : non, il n'y a pas de corrélation entre l'abondance moyenne et la présence dans les sites.
```{r abondance et prescence}

plot(spc.pres,spc.mean)
identify(spc.pres,spc.mean, names(veg))

```

## Question : Combien d'espèce sont présent sur chaque site ?

Il y a 3 à 27 sur 169 espèces  par site.
```{r sp by site}
# On aurait du mettre la variable "cover", mais elle n'est pas expliqué
# Le graphique resemble malgré tout
#plt.pres <- apply(cover>0, 1,sum)
plt.pres <- apply(veg>0, 1,sum)
plot(sort(plt.pres))

```

## Question : L'abondance totale de la végétation est-elle corrélée au nombre d'espèces présentes dans une parcelle ?

Original: "Is the total abundance of vegetation correlated with the number of species in a plot?"

Il y a 3 à 27 sur 169 espèces  par site.
```{r abundance corr. nbr sp by site}

# On aurait du mettre la variable "cover", mais elle n'est pas expliqué
# Le graphique resemble pas trop
#plt.sum <- apply(cover,1,sum)
plt.sum <- apply(veg,1,sum)

plot(sort(plt.sum))
plot(plt.pres,plt.sum)
```

#  Site x env

## Exploration site x env

On voit qu'il n'y a aucun patern, pas de tendance, ces variables ne sont pas corrélés entre elles.
On pourrait parler de shotgun data.

La fonction cor() donne une corrélation de Pearson qui va de 1 à -1. Il indique la force et la direction entre 2 variables.
0.09244026 : il n'y a pas de corrélation.
Par défaut, Pearson est utilisé, c'est une version paramétrique qui suppose une relation linéaire entre des variables continues. 
La corrélation de Spearman est l'équivalent non-paramétrique, il utilise des rangs et peut-être utilise pour des variables qualitatives ordinales. 
Il ne suppose pas de linéarité. Il relâche ces suppositions mais en contrepartie il est moins puissant statistiquement. 
Spearman indique également qu'il n'y a pas de corrélation.

```{r explo 1}
attach(site)

plot(av,elev)
cor(av, elev)
cor(av, elev, method = "spearman")

```

Le chevauchement de ces boîtes indique qu'il n'y a pas de corrélation entre eux.
Il n'est pas possible d'utiliser la fonction cor(), celle-ci a besoin de données numériques.
Le deuxième graph utilise deux variables catégorielles/nominale
```{r explo 2}
plot(depth, asp, ylab="aspect in degrees")
plot(depth,pos)
```
Toujours pas de pattern ici.

```{r explo 3}
# Mettre des graph par 2
par(mfcol=c(1,2))

plot(elev[depth=='deep'],av[depth=='deep'])
plot(elev[depth!='deep'],av[depth!='deep'])
```




Peu de chevauchement, faut faire un t-test pour savoir s'il y a une différence significative.
La p-value indique que les "deep soils" ne sont pas présent à la même moyenne d'élévation "shallow". Ecologiquement cela fait sens.
Le test équivalent non-paramétrique d'un t-test
Les conditions des tests non paramétriques sont plus facile à satisfaire, mais perde beaucoup en puissance.

```{r explo 4}

plot(depth,elev)
#plot(elev,depth)

t.test(elev~depth,var.equal=FALSE) # on suppose pas que la variance est la même dans les données des 2 boîte
```

# Pattern in community data
https://www.youtube.com/watch?v=oZsaNU-YXCw

Deux propriétés des espèces stimule les patterns de biodiversités
Occurence (distribution/répartition) et Abondance
Ces deux facteurs définissent la biodiversité.
Ensemble ils génèrent des patterns :
- La plupart des espèces sont rare; peu sont communes
- La plupart des communautés contiennent seulement un sous-ensemble des espèces présent dans cette région. Ce n'est pas parce qu'une espèce est présente dans une région qu'elle sera présente dans n'importe quelle communauté pour une variété de raisons (partages/limitations des ressources, limitation de la dispersion, biotique intéraction ou chance). Ce qu'on observe est alors ce qui pourrait être présent.
- Les espèces communes tend à avoir une large distribution, tandis que les espèces rares ont une distributions plus faible. Une relation positive entre l'abondance et la présence.
- Les communautés qui ont une grande richesse ont tendance a avoir une abondance globale. Càd, que des sites avec une grande richesse ont également beaucoup d'individus présent.

Des patterns peuvent également apparaître dû à l'échantillonnage et non pas à la nature.
La plus connue est que la richesse est positivement associé avec le nombre d'échantillon collecté (= effort de collecte).
Si on retrouve ces patterns, ont doit essayer de savoir pourquoi on les as. Cela peut-être dû a des erreurs d'encodage/transcription, dû a une faible taille  d'échantillonnage ou quelques choses de réél et d'étrange qui serait important de savoir.

Il y a de la rareté de l'abondance et de l'occurrence. La rareté est commune, les sp communes sont rares dans l'écologie des communautés.


## Abondance et occurence
Le premier graphique classe les sp les plus fréquemment rencontrées à celle trouvés sur un seul site (en bas à droite du graph). On remarque que peu d'espèces sont abondantes et bcp sont rares. 


Note : sur YT le 2ème graphiques est différents. 

Le deuxième graphique ici, montre peu de site ont une richesse très faible et peu de site ont une richesse très élevé, la plupart ont une richesse plus ou moins élevé.

Note : sur YT le 4ème graphiques est différents. 

Le troisième graphique ici, les sp rares (~faible abondance) ont été retrouvé sur peu de sites.
Il y a une corrélation positive entre l'occurence et l'abondance si on fait une régression linéaire on aurait une droite.
Avec les espèces les plus abondantes ayant la plus grandes distributions et l'inverse pour les sp rares.

Le quatrième graphique ici (x= richesse, y= abondance totale), montre que plus un site possède de richesse plus il possède d'abondance des sp

Ces graphiques montrent des patterns régulièrement observés dans les jeux de données des communautés.
```{r}
# abundance and occurence
abuocc(veg)
```


# Indice de biodiversité
https://www.youtube.com/watch?v=7eXgEwbERVs

Rappel : 
_occurence_ (répartition) caractérise la distribution d'une espèce.
_abundance_ (abondance) caractérise le nombre d'organisme d'une espèce par unité d'espace.
_incidence or occurrence_ est parfois utilisé pour présence/abscence

La richesse est souvent noté S.
Les méthodes pour caractériser la biodiversité dépend du jeux de données.
Si on a beaucoup de 0 ou pas.

On distingue deux types de méthodes:
Abundance based measure : dans le cas où l'on a compté les individus de plusieurs espèces et l'on peut avoir confiance en ces chiffres.
Incidence-based measure : dans le cas où l'on a des données de types présence-absence ou si le comptage n'a pas pu être précis.
(Exemple : brin d'herbe d'une graminé ou nuée d'oiseaux).


Abundance based measure 
Chao1
ACE
other

Incidence-based measure
Chao2
Ice
Jacknife 1st order
Jacknife 2nd order
Bootstrap
other


Chao1 et Chao2 sont utile si on a beaucoup de singletons ou doubletons.
singleton = espèce représenté par un seul individus.
doubleton = espèce représenté par deux individus.
Chao1 et Chao2 on tendance a sous-estimé la richesse réelle présente dans une communauté.

Jacknife 1 et2 peut surestimer ou sous-estimé la richesse. Ces indices donnent souvent une valeur plus grande que le nombre d'espèce observées.
L'hypothèse est que le nombre d'espèce observé est plus petite que le nombre d'espèce rééllement présent.
Mais Jacknife peut donner des valeurs inférieures que la richesse observée, évidemment ces nombres sont faux.
C'est problèmatique notamment si on a beaucoup de zéros dans le jeux de données.

La méthode du bootstrap a une limitation similaire, si on a beaucoup de zéro, si on a une matrice peu dense, bien que cet indice soit moins enclin a surestimer la richesse.
Dans le livre de 2003 "Measuring Biological Diversity", l'auteur résume les performances de ces indices.
Il n'y a pas de consensus pour savoir lequel est le meilleur. Conseil utiliser plusieurs indices et utiliser le résultat consensuel

Sur la vidéo elle montre des graphiques avec chacun des estimateurs.
S est calculé avec specpool, ce sont les données enregistrées, ensuite chao2, jacknife 1 et 2 et bootstrap. Avec 95% de CI. Basé sur la taille de l'échantillon (=le nombre de sites), car ce sont des Incidence-based measure.
Avec ces graphiques on voit quelle indice ont un comportement étrange (chao2). Chao2 surestime bizarrement la richesse.


Si on a des indices d'Abundance based measure, encore une fois il est important de mettre en graphique les indices et de les comparer. On a la mesure et le 95 CI.
Les deux indices présentés on des CI plus larges à faible taille d'échantillonnage et à l'opposé à grande taille d'échantillonnage.
Ceci suggère qu'évaluer la richesse avec un faible échantillonnage est imprécis

## Diversité
Diversity index (or diversty metric)
Pour deux communautés différentes ayant le même nombre d'espèce différentes (S = richesse) et le même nombre d'individus (N). On peut clairement voir une différence de diversité dans l'exemple.

Les indices de biodiversité peuvent permettre de caractériser cette distinction. Le problème des indices de diversité, c'est qu'ils utilisent la richesse et _evenness_ (=distribution ?) qui peuvent avoir différentes pressions écologique et formes de sélection évolutives. Ces indices les combinent en un seul nombre.
La simplicité de l'indice de diversité est sa force tout comme sa principale faiblesse.

L'indice le plus populaire est celui de Shannon-Wiener H'.
Il est très sensible à la taille de l'échantillon et très influencé par la rareté. De plus, il peut être difficile à interpréter.

Indice de Simpson's Lambda, son inverse et D = 1 - lambda
Fischer alpha : pas sensible à la taille de l'échantillon si la taille est supérieur a 1000.
Et suppose que les données suivent un distribution normal log, ce qui n'est pas toujours le cas.
Il a plein de problèmes.

Chaque indices a ses utilités et ses problèmes/défauts.

Le problèmes de ces indices est qu'il n'y a pas d'unité, ce qui les rends difficile à interprétêr et de les comparer, et donc d'avoir un consensus.
On sait juste dire quelle communauté est plus diversifié qu'une autre.


## Evenness

Indice
Pielou J : appellé aussi the Shannon evenness index, est très utilisé, mais a les mêmes limitations que Shannon car il est basé dessus.

## Problèmes avec indices de richesse, diversité et evenness
On a toujours des nombres, les indices ne prennent pas en compte l'identité des espèces !
Comme les espèces invasives, exotiques ou menacées.
Si on ne fait attention seulement à la mesure de la diversité quantitative, on peut ne pas différencier deux communautées qui diffère profondémment dans ces services écosystèmiques qu'ils fournissent. Car les espèces exotiques/invasives qui remplace une espèce native.
Les chiffres ne distinguent pas les espèces établies, migratoires ou en transit, les accidents. Ces indices ne prennent pas cela en compte.

Si on a des réplicats c'est bénéfique si on a de multiples réplicats. On peut faire la moyenne. On peut avoir une sorte de moyenne consensus.

Certains indices accentue les espèces rares ou abondantes, ou ont des conditions à respecté.

Conseil
1) Examiner nos objectives.
Est-ce qu'on est intéressé par la richesse ou juste l'abondance ou evenness ou tout ?

2) Examiner le jeux de données
Abundance based measure ou Incidence based measure  data, est-ce qu'il y a beaucoup de zéros ?

3) Utiliser de multiples indices appropriés et regarder pour un consensus.
Si un indice donne un avis contraire au consensus, on devrait investiguer cet indice un peu plus.
Probalement que les données violent les conditions pour cette indices. 
Si il n'y a pas de tendances consitantes qui se dessine cela justifie plus d'investigations.


## Scales of diversity (échelle de diversité)
Le résultat de la diversité local est dû à la réponse des organismes aux conditions locales.
La diversité biogéographique est dû à la spéciation.
Il est important de savoir à quelle échelle de diversité on s'intéresse et de quoi on parle.

Diversité alpha, béta, gamma, epsilon
alpha = diversité locale d'un habitat (indice utilisé précédemment)

beta (= turnover diversity) = diversité entre habitats ou patch(= parcelle) elle représente la mesure dans laquelle la composition des espèces varie par localisation/habitat. Il est influencé par l'échelle (distance), il décroit à mesure que la superficie ou le temps d'échantillonage augmente.
Les valeurs relatives de beta indique une diversité faible, cela revient à dire qu'il y a peu de similarité de communauté, avoir un beta de 0 indique qu'il y a un
chevauchement total entre les habitats, pas de turnover
Beta indique les espèces partagé entre ces patch, si certains sont unique pour chacun d'entre eux
gamma = diversité du paysage (diversité d'une région avec une multitude de types d'habitat)
epsilon = diversité province biogéographique ou biome

### Exercice

Richness
pck vegan
specpoll poolaccum => incidence data
estimateR() estaccum => abundance data

Diversity
pck vegan
diversity()
pck plyr
pck BiodiversityR
diversitycom() => Error => StringsAsFactors()
diversityresult()

Eveness
pck BiodiversityR
diversitycom() => Error => StringsAsFactors()
diversityresult()

Scales of diversity
GBbiol.csv, GBsite.csv
pck vegan
specpoo()
betadiver() => 24 similarity (dissimilarity) indice
4 dissimillarités recommandés : w whitaker, j jacquard, sor sorensen, sim similiraty
analyse de similarité : anosim() ; ressemble à une analyse de la variance mais avec la similarité à la place
anosim suppose une égalité de la variance des groupes, cependant c'est seulement permis pour les modèles simples à une variable sans effets d'intéractions et
ne peut être utilisé seulement pour variable catégorique pas pour des variables continues.
Anosim a beaucoup de limitations
Alternative : permanova

Exemple anosim:
gb.b <- betadiver(gb.biol, method = "w)
gb.ano <- anosim(gb.b, gb.site$Habitat)

Le graph montre que la dissimilarité entre les groupes est plus importantes que les dissimilarités intra groupe

Question à répondre
1) Cmb d'sp ont été trouvé
2) Cmb d'espèces ont été trouvé pour chaque site ? Quel habitat a le plus d'espèce ?
3) Quelle indicateur de richess donne la "meilleure" approximation de la richesse observées ?
4) Quel type d'habitat est le plus diversifié ? Quel en a le moins ? 
5) Quel type d'habitat été le plus 'envenly distributed' (distribué homogènement?) parmi les espèces?
6) Quel est l'echelle du paysage de la richesse des sp abeilles ?
7) Quel habitat a la plus grande diversité alpha ?
8) Quels sites ont la composition d'espèces la plus similaire ?
Bonus : Y avait-il des sites aberrants en ce qui concerne les espèces d'abeilles ?





