---
title: "Estimateur_richesse"
author: "Jordan"
date: "`r Sys.Date()`"
output: html_document
---

```{r}
library("readxl") 
library("writexl")
library(dplyr)
library(vegan) # specpool () estimateR() poolaccum() estaccumR()
library(ggplot2)
library(tidyr)
library(stringr)
library(fossil)
```

Importation des données.
```{r Import}
# Import
# Tour PC
setwd("D:/OneDrive - UMONS/UMONS/MA2/MEMOIRE/Statistique/R/STAT-MEMOIRE/RAW2")
# Laptop
#setwd("C:/Users/Jordan/OneDrive - UMONS/UMONS/MA2/MEMOIRE/Statistique/R/STAT-MEMOIRE/RAW2")

SpecCondStat <- read_excel("SpecCondStat.xls")

```

```{r Nettoyage}
# Nom plus compact
SCS <- SpecCondStat

# Retirer le site de Condorcet
SCS <- filter(SCS, TOPO != "Condorcet" )

# Renommer plus simplement
rename(SCS, "sp" = "SPEC.TAXPRIO" ) -> SCS
rename(SCS, "sites" = "TOPO" ) -> SCS

# Retirer les observations contenant l'espèce : "XXX"
# SCS <- filter(SCS, SPEC.TAXPRIO != "Bombus (Bombus)  sp." )

# Remplacement des noms d'espèces désuets
SCS$sp[SCS$sp == "Bombus lucorum"] <- "Terrestribombus  sp."
SCS$sp[SCS$sp == "Bombus terrestris"] <- "Terrestribombus  sp."
SCS$sp[SCS$sp == "Chalicodoma ericetorum"] <- "Megachile ericetorum"
SCS$sp[SCS$sp == "Halictus tumulorum"] <- "Seladonia tumulorum"

# Remplacement du noms de sites
SCS$sites[SCS$sites == "Les Gourmandes de la Procession"] <- "Gourmandes de la Procession"
```



```{r }
# Preparation des données 
data_bee_sp <- select(SCS, sp, N, sites)
data_bee_sp <- as.data.frame(data_bee_sp)
data_bee_sp <- aggregate(N ~ sp + sites, data = data_bee_sp, sum)
data_bee_sp <- xtabs(N ~ sites + sp, data_bee_sp)
data_bee_sp <- type.convert(data_bee_sp)
```
Si l'on avait continuer a échantillonné, on aurait selon Chao collecté 111.6 espèces avec une SE de 12.898. Par défaut 100 permutation.
En regardant l'ensemble des estimateurs de richesses, on aurait obtenu entre 98 et 121 espèces.

Des explications sont disponibles sur : 
https://www.youtube.com/watch?v=I-_PjHT5nB4


D'après McIntyre (vidéo YT), specpool() sert à calculer les estimateurs pour les incidence data.
EstimateR() lui sert à calculer les abundance data.
La fonction specpoool() du package vegan calcul tous les estimateurs. Il ne donne pas Chao1 et Chao2 mais juste Chao pour formule :
Chao 	S_P = S_0 + a1^2/(2*a2) * (N-1)/N
Chao bias-corrected 	S_P = S_0 + a1*(a1-1)/(2*(a2+1)) * (N-1)/N


Information sur la fonction specpool() :
https://rdrr.io/cran/vegan/man/specpool.html

Information sur le package fossil : 
https://cran.r-project.org/web/packages/fossil/fossil.pdf

Le package fossil permet également de calculer la richesse avec les différents estimateurs.
Les résultats ne sont pas les même qu'avec specpool(), peut-être que les formules utilisées sont légèrement différentes ?
Chao1 est censé être l'estimateur le plus adapté, mais on voit qu'il donne un SD énorme (21).
Cela se voit également lorsque l'on regarde le graphique de Chao, il a un CI très large et de forme particulière.
Comment l'expliquer ?

```{r}
## Specpool package vegan
# Calcul chao, jack1 et 2, bootstrap sur l'ensemble des sites
estim_inci <- specpool(data_bee_sp)
estim_inci

# poolaccum() et estaccumR sont similaire à specaccum() => utilisé pour la courbe d'accumulation
## Accumulation model
pool <- poolaccum(data_bee_sp)
plot(pool)

```


```{r}
# Isolation des chunks
df <- estim_inci

# Renommer les colonnes
df <- as.data.frame(df)
rename(df, "S.obs_min" = "S.obs(-95%)" ) -> df
rename(df, "S.obs_max" = "S.obs(+95%)" ) -> df
rename(df, "chao_min" = "Chao1(lower)" ) -> df
rename(df, "chao_max" = "Chao1(upper)" ) -> df
rename(df, "Jack1_min" = "Jack1(lower)" ) -> df
rename(df, "Jack1_max" = "Jack1(upper)" ) -> df
rename(df, "ACE_min" = "ACE(lower)" ) -> df
rename(df, "ACE_max" = "ACE(upper)" ) -> df

# Arrondir à l'unité
df <- round(estimateurs_specpool)

# Retirer la colonne n (nombre de sites)
estimateurs_specpool$n <- NULL
```


```{r}
# Exportation tableur Excel
write_xlsx(estimateurs,"D:/OneDrive - UMONS/UMONS/MA2/MEMOIRE/Statistique/R/STAT-MEMOIRE/Output/estimateurs_specpool.xlsx")
```




Information sur estimateR :
2021
https://cran.r-project.org/web/packages/vegan/vignettes/diversity-vegan.pdf
2022 (plus complet)
https://cran.r-project.org/web/packages/vegan/vegan.pdf
EstimateR() semble calculer la richesse pour chacun des sites et en même temps il a besoin de données d'abondance.
Par contre, specpool() semble être utilisé pour l'ensemble des sites et nécessiterai seulement des données d'incidence (présence-absence ou donnée imprécise). ?

Dans ?estimateR(), il différencie poolacc() et estimateR() en modèle d'accumulation et modèle quantitative
estimateR() semble être similaire à specpool() tout comme l'est poolaccum() et estaccumR sont similaire à specaccum() => utilisé pour la courbe d'accumulation.

Je ne sais rien faire de estimateR() vu qu'il donne des richesses inférieurs aux nombres d'espèces observées par sites.
```{r}
# Isolation des box
estim_data <- data_bee_sp

## Quantitative model
## Specpool package vegan
estim_abun1 <- estimateR(estim_data)
estim_abun1

# rowSums(estim_abun$S.obs)
estim_abun2 <- data.frame(t(estim_abun1))

# La somme des observation vaut 455 et pas 1754
sum(estim_abun2$S.obs)


## Comparer le nombre d'espèces observé dans data_bee_sp et estim_abun
total <- tibble::rownames_to_column(as.data.frame(data_bee_sp), "Sites")
# Ajoute une ligne total
total <-  janitor::adorn_totals(total)
# Ajoute une colonne total
total$Total <- rowSums(total[, 2:ncol(total)])
# Valeur total des specimens capturés :
total[nrow(total),ncol(total)]
# Sp observé total par site
resume_total <- total[,c(1,ncol(total))]

# Pourquoi avec estimateR() j'ai des valeurs bien plus basse ? La matrice a été donnée dans le mauvais sens ?
estim_abun3 <- estimateR(data.frame(t(data_bee_sp)))
# Il semblerait que non...


# pool <- poolaccum(data_bee_sp)
#plot(estim_abun2)


resume_total
estim_abun2
```





C'est étrange, on dirait que estaccmR() utilise des abundance-based, car il utilise Chao qui semble différent de celui utilisait avec poolaccu() (=Chao1?).
La documentation dit qu'il donne chaque fois le Chao biaisé
Pourtant la documentation semble indiquer que tout comme specpool() il utilise des incidence-based.
estacumR() calcul sur l'ensemble des sites des estimateurs abundance-based, Chao est semblable à Chao1 de spp.est() et McIntyre dit la même chose. 
```{r}
# Isolation des box
df <- data_bee_sp

# Estimation sur l'ensemble des sites avec Chao et ACE
esta_acc <- estaccumR(df, permutations = 999, parallel = getOption("mc.cores"))

# Affiche les données sous formes de tableau
esta_acc$means

#plot(esta_acc)
```

```{r}
# Isolation des chunks
df <- as.data.frame(esta_acc$means)

# Renommer les colonnes
rename(df, "Espèces observées" = "S" ) -> df

# Selection des lignes et colonnes
df <- df[nrow(df),2:4]

# Arrondir à l'unité
estimateurs_estaccumR <- round(df)

```

```{r}
# Exportation tableur Excel
write_xlsx(estimateurs_estaccumR,"D:/OneDrive - UMONS/UMONS/MA2/MEMOIRE/Statistique/R/STAT-MEMOIRE/Output/estimateurs_estaccumR.xlsx")
```


















veiledspec() estime à 97.7 sp sur 89 obs, soit 8.7 espèces rares non découvertes sur l'ensemble des sites.
```{r}
# Courbe d'abondance
preston <- prestonfit(colSums(data_bee_sp))
plot(preston)

# On estime que 8.7 espèces ont été "manqué" dans l'échantillonnage car trop rare
veiledspec(preston)

```




Package fossil :
https://cran.r-project.org/web/packages/fossil/fossil.pdf
```{r}
## Fossil package
# !!!!  spp.est() peut calculer tous les estimateurs en une seule fois !!!

# taxa.row = FALSE, indique que les taxons (espèces) sont représentés par les colonnes
# Chao1 Utilise l'abondance
chao1(data_bee_sp, taxa.row = FALSE)
chao.sd(data_bee_sp)

# Chao2 Utilise seulement la presence-absence (matrice composé de 0 ou 1)
# Chao2 peut convertir une matrice d'abondance pour cette analyse
chao2(data_bee_sp, taxa.row = FALSE)

# abund, signifie que ce sont des données d'abondance
jack1(data_bee_sp, taxa.row = FALSE, abund = TRUE)
jack2(data_bee_sp, taxa.row = FALSE, abund = TRUE)
# jack1(data_bee_sp, taxa.row = FALSE, abund = FALSE)
# jack2(data_bee_sp, taxa.row = FALSE, abund = FALSE)

ACE(data_bee_sp, taxa.row = FALSE)
ICE(data_bee_sp, taxa.row = FALSE)

bootstrap(data_bee_sp, taxa.row = FALSE, abund = TRUE, samples = NA)
bootstrap(data_bee_sp, taxa.row = FALSE, abund = FALSE, samples = NA)
```



```{r}
# spp.est() a besoin d'échanger les colonnes et lignes, le paramètre taxa.row ne fonctionne pas
reverse_data <- as.data.frame(t(data_bee_sp))

# Calcul de tous les estimateurs d'abondances (Chao1, ACE, et aussi Jack1)
estimate_fossil <- spp.est(reverse_data, rand = 999, abund = TRUE, counter = TRUE)
# Calcul de tous les estimateurs d'incidence (Chao2, ICE, Jack1, Jack2)
#estimate_fossil <- spp.est(reverse_data, rand = 100, abund = FALSE, counter = TRUE)

```


```{r}
# Isolation des chunks

df <- as.data.frame(estimate_fossil)
rename(df, "Espèces observées" = "S.obs" ) -> df
df <- df[nrow(df),]


df$Jacknife2 <- jack2(data_bee_sp, taxa.row = FALSE, abund = TRUE)
df$ICE <- ICE(data_bee_sp, taxa.row = FALSE)
df$Bootstrap <- bootstrap(data_bee_sp, taxa.row = FALSE, abund = TRUE, samples = NA)
df$Chao1SD <- chao.sd(data_bee_sp)
df$Chao2 <-chao2(data_bee_sp, taxa.row = FALSE)

# Arrondir à l'unité
df <- round(df)

# Retirer les colonnes non désiré (select() ne fonctionne pas)

#my_column <- c("Chao1", "Chao1SD", "ACE", "Chao2", "ICE", "Jack1","Jacknife2", "Boostrap")
estimateurs_fossil <- df[c(2,5,17,8,18,11,14,15,16)]

# Retirer la colonne n (nombre de sites)
#estimateurs$n <- NULL
```

```{r}
# Exportation tableur Excel
write_xlsx(estimateurs_fossil,"D:/OneDrive - UMONS/UMONS/MA2/MEMOIRE/Statistique/R/STAT-MEMOIRE/Output/estimateurs_fossil.xlsx")
```

















```{r}
Chao1 <- chao1(data_bee_sp, taxa.row = FALSE)
Chao1SD <-  chao.sd(data_bee_sp)
ACE <- ACE(data_bee_sp, taxa.row = FALSE)
Chao2 <- chao2(data_bee_sp, taxa.row = FALSE)
Jacknife1 <- jack1(data_bee_sp, taxa.row = FALSE, abund = TRUE)
Jacknife2 <- jack2(data_bee_sp, taxa.row = FALSE, abund = TRUE)
ICE <- ICE(data_bee_sp, taxa.row = FALSE)
Bootrap <- bootstrap(data_bee_sp, taxa.row = FALSE, abund = TRUE, samples = NA)
esti_foss <- data.frame(Chao1,Chao1SD, ACE, Chao2, Jacknife1,Jacknife2,ICE, Bootrap)


```


```{r}
df <- as.data.frame(estimate_fossil)
rename(df, "S.obs_min" = "S.obs(-95%)" ) -> df
rename(df, "S.obs_max" = "S.obs(+95%)" ) -> df
rename(df, "chao_min" = "Chao1(lower)" ) -> df
rename(df, "chao_max" = "Chao1(upper)" ) -> df
rename(df, "Jack1_min" = "Jack1(lower)" ) -> df
rename(df, "Jack1_max" = "Jack1(upper)" ) -> df
rename(df, "ACE_min" = "ACE(lower)" ) -> df
rename(df, "ACE_max" = "ACE(upper)" ) -> df

accu_plot <- ggplotly(
  ggplot(df, aes(x = N.obs, y = S.obs)) +
  geom_point() +
  geom_line(aes(y = S.obs)) + 
  geom_errorbar(aes(ymin = S.obs_min, ymax = S.obs_max), width = 0.2, color="red") + # barre d'erreur ici SD
  geom_line(aes(y = Chao1), colour = "green") +
  geom_errorbar(aes(ymin = chao_min, ymax = chao_max), width = 0.2, color="green") + # barre d'erreur ici SD
  geom_line(aes(y = Jack1), colour = "blue") +
  geom_errorbar(aes(ymin = Jack1_min, ymax = Jack1_max), width = 0.2, color="blue") + # barre d'erreur ici SD
  geom_line(aes(y = ACE), colour = "yellow") +
  geom_errorbar(aes(ymin = ACE_min, ymax = ACE_max), width = 0.2, color="yellow") + # barre d'erreur ici SD
  labs(title = "Courbe d'accumulations des espèces pour l'ensemble des sites", x = 'Nombre de sites échantillonnés', y = "Nombre d'espèces") +
  expand_limits(x = 0, y = 0) + # que les axes commencent à partir de 0
  scale_x_continuous(expand = c(0, 0), limits = c(0, 16),breaks=c(0,5,10,15)) + scale_y_continuous(expand = c(0, 0), limits = c(0, 120)) + # 0 de x et y est confondu
  
  theme(axis.title.x = element_text(face="bold", size = 10), # Titre axe x
        axis.title.y = element_text(face="bold", size = 10), # Titre axe y
        axis.text.x = element_text(face="bold", color= "black", size=10, hjust=0), # Echelle x
        axis.text.y = element_text(face="bold", color= "black", size=10), # Echelle y
        panel.grid.major = element_blank(),panel.grid.minor = element_blank(),
        panel.background = element_rect(fill='white', colour='black'),
        legend.position = "none") 
)
# Rajoute les axes que plotly retire
accu_plot <- ggplotly(accu_plot) %>%
  layout(showlegend = FALSE, 
                    yaxis = list(showline= T, linewidth=2, linecolor='black', mirror = T), 
                    xaxis = list(showline= T, linewidth=2, linecolor='black', mirror = T))
accu_plot
```






