---
title: "Sols"
author: "Jordan"
date: "`r Sys.Date()`"
output:
  html_document:
    df_print: paged
---

## Chargement des paquets

```{r Library, message=FALSE, warning=FALSE, include=FALSE, results='hide', paged.print=FALSE}
library("readxl") 
library(dplyr)
library(plotly)
library(ggplot2)
library(viridis) # couleur daltonien
library(tidyr) # fonction gather
library(qcc)
library(gplots)
library(RColorBrewer)
library(vegan) # PCA RDA CCA
library(FactoMineR) # Deux autres packages faisant la même chose mais en plus esthétique
library(factoextra)
library(ape) #PCoA
library(ade4)
```

## Importation des données
```{r Import, message=FALSE, warning=FALSE, include=FALSE, results='hide', paged.print=FALSE}
# Import
# Tour PC
setwd("D:/OneDrive - UMONS/UMONS/MA2/MEMOIRE/Statistique/R/STAT-MEMOIRE/RAW1/From DFF")
# Laptop
#setwd("C:/Users/Jordan/OneDrive - UMONS/UMONS/MA2/MEMOIRE/Statistique/R/STAT-MEMOIRE/RAW1/From DFF")

# Import
soil <- read_excel("../Soil_R.xlsx")
granulo <- read_excel("../granulo.xlsx")

# Rename
#rename(soil, "Familly" = "GR2", "Individual" = "Donnees") -> soil

# Metaux
soil_site_name <- select(soil, Site)
metal <- soil[,-10:-12]
metal <- metal[,-1]
row.names(metal) <- soil_site_name$Site

# Azote (Nitrogen) 
# Nitrate NO3, ammonium NH4, azote total N
azote <- soil[,9:12]
azote <- azote[,-1]
row.names(azote) <- soil_site_name$Site

# Granulométrie
granulo_site_name <- select(granulo, Site)
granulo <- granulo[,1:6]
granulo <- granulo[,-1]
row.names(granulo) <- granulo_site_name$Site

```

## ACP (PCA)

La PCA est une méthode linéaire qui doit respecter quelques hypothèses :
-distribution multinormales des données (seulement pour faire des inférences).
-nombre limité de zéros
-le gradient d'intérêt (=PC1 ???) doit causer la majorité de la variance dans le jeu de données

La PCA préserves les distances euclidiennes entre objets
Fonctionne mieux pour les jeux de données plus long que larges

### Metaux



Le broken stick montre que la génération d'axe au hasard n'aurait pas donné les mêmes PC1 et PC2.

Le premier biplot, montre que les sites ayant des valeurs hautes ou basses avec les variables environnementales.
La projection des sites sur les variables environnmentales est important, pas les angles.
Jean d'Avesne a des hautes valeurs pour Hg, Pb et Cu.

Le deuxième biplot, montre les relations entre les variables. Les angles reflètent leurs corrélations.
Un angle étroit montre une forte corrélation, une direction opposée montre une corellation négative et un angle droit montre une corrélation nulle.
Les angles montrent que le Pb et Cu sont fortement corrélé positivement et Cd et Pb ont une corrélation nulle.

Le dernier graphique montre les sites qui diverge le plus. Le site 6 (Village des abeilles) et 11 (Jean d'Avesne) se détache fortement des autres sites, ceci semble montrer une composition du sol très différentes par rapport aux autres sites.
```{r ACP Metaux, echo=FALSE, message=FALSE, warning=FALSE, paged.print=FALSE, results='hide'}
# Metaux

pca.metal <- rda(metal, scale = TRUE) # Scale = TRUE, rend homogène càd, centré et réduit
summary(pca.metal)
screeplot(pca.metal, bstick = TRUE)

biplot(pca.metal, scaling = "sites") # rajouter : display = "sites" enlève les variables environnementales
biplot(pca.metal, scaling = "species") # rajouter : display = "species" enlève les sites
pca2.metal = PCA(metal, scale.unit = TRUE)
fviz_pca_biplot(pca2.metal)


w.metal <- hclust(dist(scale(metal)), "ward.D") # On crée ici une classification des sites
grp <- as.factor(cutree(w.metal, k = 5)) # Je conserve les k principaux groupes de cette classification
fviz_pca_ind (pca2.metal,col.ind = grp, # Je colorie les points par groupes
              repel = TRUE, # évite le chevauchement de texte,
              legend.title = "Groups",
              palette = "Dark2")
```

### Azote
```{r ACP Azote, echo=FALSE, message=FALSE, warning=FALSE, paged.print=FALSE, results='hide'}
# Azote

pca.azote <- rda(azote, scale = TRUE) # Scale = TRUE, rend homogène càd, centré et réduit
summary(pca.azote)
screeplot(pca.azote, bstick = TRUE)

biplot(pca.azote, scaling = "sites")
biplot(pca.azote, scaling = "species", display = "species")
pca2.azote = PCA(azote, scale.unit = TRUE)
fviz_pca_biplot(pca2.azote)


w.azote <- hclust(dist(scale(azote)), "ward.D") # On crée ici une classification des sites
grp <- as.factor(cutree(w.azote, k = 5)) # Je conserve les 4 principaux groupes de cette classification
fviz_pca_ind (pca2.azote,col.ind = grp, # Je colorie les points par groupes
              repel = TRUE, # évite le chevauchement de texte,
              legend.title = "Groups",
              palette = "Dark")
```

### Granulométrie
```{r ACP granulométrie, echo=FALSE, message=FALSE, warning=FALSE, paged.print=FALSE, results='hide'}
# Granulométrie

pca.granulo <- rda(granulo, scale = TRUE) # Scale = TRUE, rend homogène càd, centré et réduit
summary(pca.granulo)
screeplot(pca.granulo, bstick = TRUE)

biplot(pca.granulo, scaling = "sites")
biplot(pca.granulo, scaling = "species", display = "species")
pca2.granulo = PCA(granulo, scale.unit = TRUE)
fviz_pca_biplot(pca2.granulo)


w.granulo <- hclust(dist(scale(granulo)), "ward.D") # On crée ici une classification des sites
grp <- as.factor(cutree(w.granulo, k = 3)) # Je conserve les 4 principaux groupes de cette classification
fviz_pca_ind (pca2.granulo,col.ind = grp, # Je colorie les points par groupes
              repel = TRUE, # évite le chevauchement de texte,
              legend.title = "Groups",
              palette = "Dark")
```

```{r}

```






