---
title: "accu_estimateur"
author: "Jordan Benrezkallah"
date: "7/11/2022"
output: html_document
---


```{r}
library('ggpubr')
library("iNEXT")
#library("BiodiversityR")
# library("rgdal")
# library("ape")
library("vegan")
# library("SpatialTools")
# library("betapart")
# library("pvclust")
# library("mapr")
# library("rgbif")
# library("dismo")
# library("mapplots")
# library("corrplot")
# library("MuMIn")
#library("caret")
# library("pbkrtest")
# library("car")
# library("ggmap")
# library("gstat")
library("tidyverse")
library("ggplot2")
#library(pheatmap)
# library("reshape2")
library("reshape") 
library(dplyr)

setwd("C:/Users/Jordan/OneDrive - UMONS/UMONS/MA2/MEMOIRE/Statistique/R/STAT-MEMOIRE/Statistique Eulalie")
#setwd("D:/OneDrive - UMONS/UMONS/MA2/MEMOIRE/Statistique/R/STAT-MEMOIRE/Statistique Eulalie")
```



```{r}
cbp2 <- c( "#56B4E9", "#009E73",
            "#0072B2", "#D55E00", "#CC79A7", "#E69F00","#999999",
           '#8B1C62','#32CD32',"#0000EE","#FF407A","#8B6914","#F0E442")

```



```{r}
## Data combinée abeille, station, plante, trait
reese <- read.csv ( "reesett.csv", header = T, sep = ";", check.names = F)
#reese <- iconv(reese,"WINDOWS-1252","UTF-8") # fou la merde
ruelle <- read.csv ( "beeplanttraitstat.csv", header = T, sep = ";", check.names = F)
ruelle$trait_phénott_ID <-  as.character(ruelle$trait_phénott_ID)
martin <- read.csv ( "beestatplanttrait_mart.csv",header = T, sep = ";")
martin$Mellifère <-  as.logical(martin$Mellifère)
alexl <- read.csv ( "beestatplanttrait_alexl.csv",header = T, sep = ";")
alexl$Indigène <-  as.logical(alexl$Indigène)
alexl$ITD <-  as.character(alexl$ITD)

station <- bind_rows(reese, ruelle, martin, alexl)

type <- read.csv ( "listetype.csv",header = T, sep = ";")
stationtt <- left_join(station,type, by = "STATCODE")
                       
stationtt<-stationtt %>% filter(SPECTAXPRIO != "Andrena  sp.")
stationtt <-stationtt %>% filter(SPECTAXPRIO != "Lasioglossum  sp.")

stationtt$SPECTAXPRIO[stationtt$SPECTAXPRIO%in% c("Bombus pascuorum floralis")]<-"Bombus pascuorum"
stationtt$SPECTAXPRIO[stationtt$SPECTAXPRIO%in% c("Bombus terrestris terrestris")]<-"Bombus (Bombus)  sp."
stationtt$SPECTAXPRIO[stationtt$SPECTAXPRIO%in% c("Bombus terrestris")]<-"Bombus (Bombus)  sp."
stationtt$SPECTAXPRIO[stationtt$SPECTAXPRIO%in% c("Bombus lucorum")]<-"Bombus (Bombus)  sp."
stationtt$SPECTAXPRIO[stationtt$SPECTAXPRIO  %in% c("Bombus pascuorum floralis")]<-"Bombus pascuorum"
stationtt$SPECTAXPRIO[stationtt$SPECTAXPRIO  %in% c("Bombus terrestris terrestris")]<-"Bombus (Bombus)  sp."

stationtt$SPECTAXPRIO[stationtt$SPECTAXPRIO  %in% c("Terrestribombus")]<-"Bombus (Bombus)  sp."

stationtt$SPECTAXPRIO[stationtt$SPECTAXPRIO  %in% c("Bombus campestris campestris")]<-"Bombus campestris"
stationtt$SPECTAXPRIO[stationtt$SPECTAXPRIO  %in% c("Halictus confusus")]<-"Seladonia confusa"
stationtt$SPECTAXPRIO[stationtt$SPECTAXPRIO  %in% c("Hoplosmia spinulosa")]<-"Osmia spinulosa"
stationtt$SPECTAXPRIO[stationtt$SPECTAXPRIO  %in% c("osmia spinulosa")]<-"Osmia spinulosa"
stationtt$SPECTAXPRIO[stationtt$SPECTAXPRIO  %in% c("Halictus tumulorum")]<-"Seladonia tumulorum"
stationtt$SPECTAXPRIO[stationtt$SPECTAXPRIO  %in% c("halictus tumulorum")]<-"Seladonia tumulorum"
stationtt$SPECTAXPRIO[stationtt$SPECTAXPRIO  %in% c("Chalicodoma ericetorum")]<-"Megachile ericetorum "
stationtt$SPECTAXPRIO[stationtt$SPECTAXPRIO  %in% c("Bombus hortorum hortorum")]<-"Bombus hortorum"

listeespece <- select(stationtt,STATCODE, type)
listeespece <- distinct(listeespece)
```

Je change l'emplacement du chunk ici, car si non la colonne milieu est inconnu.
```{r}
#####################################################matrice abeille par milieu
milieu <- select (stationtt,SPECTAXPRIO,N,type,TOPO)
milieu <-as.data.frame(milieu)

milieutab <- aggregate(N~type+SPECTAXPRIO, data = milieu, sum)
milieutab <- xtabs(N~type+SPECTAXPRIO,milieutab)
milieutab <-type.convert(milieutab)
```

```{r}
###matrice

beestattab <- select (stationtt,SPECTAXPRIO,N,TOPO)
beestattab<- filter (milieu, type == "Prairie")

beestattab <- aggregate(N~SPECTAXPRIO+TOPO, data = beestattab, sum)
beestattab <- xtabs(N~TOPO+SPECTAXPRIO,beestattab)
beestattab <-type.convert(beestattab)
```




```{r}
###############################################courbe d'accumulations pour toute station 

sp2 <- specaccum(beestattab, "random", permutations = 999)
plot(sp2,ci.col="red",xlab ="Sites de récolte", ylab ="Nombre d'espèces", main = "Courbe d'accumulations des espèces pour l'ensemble des sites")
```


```{r}
################################################### estimateurs de la richesse spécifique totale

object <- specpool(beestattab, smallsample = TRUE)
estimateR <-estimateR(beestattab)
#specpool2vect(object, index = c("jack1","jack2", "chao", "boot","Species"))
poolaccum <-poolaccum(beestattab, permutations = 999, minsize = 3)
estaccumR <-estaccumR(beestattab, permutations = 999, parallel = getOption("mc.cores"))
"summary"(object, display, alpha = 0.05)

```


```{r}
## Accumulation model
pool <- poolaccum(beestattab)
summary(pool, display = "chao")
plot(pool)
## Quantitative model
estimateR(beestattab[1:72,])
```


```{r}
################################################### estimateurs de la richesse spécifique par milieu

object <- specpool(milieutab, smallsample = TRUE)
estimateR <-estimateR(milieutab)
"summary"(object, display, alpha = 0.05)

object <- specpool(milieutab, smallsample = TRUE)
estimateR <-estimateR(milieutab)
#specpool2vect(object, index = c("jack1","jack2", "chao", "boot","Species"))
poolaccum <-poolaccum(milieutab, permutations = 999, minsize = 3)
estaccumR <-estaccumR(milieutab, permutations = 999, parallel = getOption("mc.cores"))
"summary"(object, display, alpha = 0.05)
```




```{r}
################################################### raréfaction
### classic
S <- specnumber(milieutab) # observed number of species
(raremax <- min(rowSums(milieutab)))
Srare <- rarefy(milieutab, raremax)
plot(S, Srare, xlab = "Observed No. of Species", ylab = "Rarefied No. of Species")
abline(0, 1)
data(BCI)
rarecurve(BCI, step = 5, sample = raremax, col = cbp2, cex = 0.6)
raremax <- min(rowSums(milieutab))
col <- c("green", "blue", "orange", "black", "red", "pink", "purple")
lty <- c("solid", "dashed", "longdash", "dotdash")
pars <- expand.grid(col = col, stringsAsFactors = FALSE)
head(pars)
rarecurve(milieutab, step = 1, xlab = "Nombre d'individus collectés", ylab = "Nombre d'espèces observées", label = TRUE,col = col, border = NA, main = "Courbes de rarééfaction des diférents types de milieux")
```





```{r}
##############################################H###rarefaction , hill
rownamesmilieu<-row.names(milieutab)

abond <- iNEXT(t(milieutab), q = c(0,1,2), datatype ="abundance") 

DataInfotabee <-type.convert(abond$DataInfo)

iNextEsttab <-type.convert(abond$iNextEst)
AsyEsttab <-type.convert(abond$AsyEst)

hill <- estimateD(t(milieutab), base="coverage")
hillmatrix0= hill[hill[,"order"]==0,]
hillmatrix1= hill[hill[,"order"]==1,]
hillmatrix2= hill[hill[,"order"]==2,]
hillmatrix = hillmatrix0[,c(1,2,4)]
hillmatrix$SC0 = abond$DataInfo$SC
hillmatrix[,c("H0r","H0rU","H0rL")]=hillmatrix0[,c("qD","qD.UCL","qD.LCL")]
hillmatrix[,c("H1r","H1rU","H1rL")]=hillmatrix1[,c("qD","qD.UCL","qD.LCL")]
hillmatrix[,c("H2r","H2rU","H2rL")]=hillmatrix2[,c("qD","qD.UCL","qD.LCL")]
rownames(hillmatrix)= rownames(milieutab) 

bee.abond <-DataInfotabee%>% select( "SC","site")
rownames(bee.abond)=rownamesmilieu 
names(bee.abond) <- c("Couverture", "site")
```


```{r}
######################################rarefaction

raremax <- min(rowSums(milieutab))
col <- type$couleur
lty <- c("solid", "dashed", "longdash", "dotdash")
pars <- expand.grid(col = col, stringsAsFactors = FALSE)
head(pars)
rarecurve(beestattab, step = 1, xlab = "Nombre d'individus collectés", ylab = "Nombre d'espèces observées", label = FALSE,col = type$couleur, border = NA, main = "Courbes de raréfaction des diférents types de milieux")
```



```{r}
##############################################H###rarefaction , hill

abond <- iNEXT(t(beestattab), q = c(0,1,2), datatype ="abundance") 

DataInfotab <-type.convert(abond$DataInfo)
iNextEsttab <-type.convert(abond$iNextEst)
AsyEsttab <-type.convert(abond$AsyEst)

hill <- estimateD(t(beestattab), base="coverage")
hillmatrix0= hill[hill[,"order"]==0,]
hillmatrix1= hill[hill[,"order"]==1,]
hillmatrix2= hill[hill[,"order"]==2,]
hillmatrix = hillmatrix0[,c(1,2,4)]
hillmatrix$SC0 = abond$DataInfo$SC
hillmatrix[,c("H0r","H0rU","H0rL")]=hillmatrix0[,c("qD","qD.UCL","qD.LCL")]
hillmatrix[,c("H1r","H1rU","H1rL")]=hillmatrix1[,c("qD","qD.UCL","qD.LCL")]
hillmatrix[,c("H2r","H2rU","H2rL")]=hillmatrix2[,c("qD","qD.UCL","qD.LCL")]
rownames(hillmatrix)=rownames(beestattab) 

bee.abond <-DataInfotab%>% select( "SC","site")
rownames(bee.abond)=rownames(beestattab)
bee.abond <- bee.abond  %>% rename(c("SC" = "Couverture"))

```





```{r}
########################################éééboxplot couverture

beecouv <- left_join (bee.abond, type , by=c("site"="nom"))
beecouv$Dummy <- factor("")

ggplot(beecouv,aes(x = Dummy,y=Couverture))   +
  geom_boxplot(fill = "#56B4E9" )+ 
  geom_dotplot(binaxis='y', stackdir='center', dotsize=0.5)+
  xlab("") +
  ylab("Couverture")+

  geom_text(aes(label = site ,y = Couverture),nudge_x = 0.08, size =5)+
  labs(
    title = "Couverture des échantillons pour les différents types de milieux",
    subtitle = "",
    caption = "") +
  theme(
    plot.title = element_text(hjust = 0.5, size=18),
    plot.subtitle = element_text(face = ),
    plot.caption = element_text(face = "italic", size = 9),
    axis.title.x =element_text(size = 15 ), 
    axis.title.y =element_text(size = 15),
    axis.text.x=element_text(size = 12),
    axis.text.y=element_text(size = 13),
    legend.text =element_text(size = 12),
    legend.title =element_text(size = 14))
```

 
####################### carte de chaleur de sp par group

invertbee <-t(milieutab)

pheatmap(invertbee,main = "Abondances des abeilles sur toutes les stations",cluster_cols = F,cluster_rows = F,angle_col = "90",
         color = colorRampPalette(c('white','#FFD700','#FF0000','purple','black'))(100),
         fontsize_row = 9, fontsize_col = 10)

####heatmap sans pacuorum car trop d'ind masque le reste
stationttpasc <- filter(stationtt,SPECTAXPRIO != "Bombus pascuorum")
beestattabpasc <- select (stationttpasc,SPECTAXPRIO,N,type,TOPO)
beestattabpasc<- filter ( beestattabpasc, type == "Prairie")

beestattabpasc <- aggregate(N~SPECTAXPRIO+TOPO, data = beestattabpasc, sum)
beestattabpasc <- xtabs(N~TOPO+SPECTAXPRIO,beestattabpasc)
beestattabpasc <-type.convert(beestattabpasc)

invertpasc <-t(beestattabpasc)

pheatmap(invertpasc,main = "Abondance des abeilles par milieu", caption = "les bombus pascuorum ont été exclu de ce graphique",cluster_cols = F,cluster_rows = F,angle_col = "45",
         color = colorRampPalette(c('white','#FFD700','#FF0000','purple','black'))(100),
         fontsize_row = 7.5, fontsize_col = 8.5, cellheight = 7.5,cellwidth = 25,border_color= 'lightgrey')

