---
title: "ttstation"
author: "Jordan Benrezkallah"
date: "7/11/2022"
output: html_document
---

```{r}
library("bipartite")
library("iNEXT")
library("BiodiversityR")
library("rgdal")
library("ape")
library("vegan")
library("SpatialTools")
library("betapart")
library("pvclust")
library("mapr")
library("rgbif")
library("dismo")
library("mapplots")
library("corrplot")
library("MuMIn")
library("caret")
library("pbkrtest")
library("car")
library("ggmap")
library("gstat")
library("tidyverse")
library("ggplot2")
library("reshape2")
library("reshape") 
#library(pheatmap)
```




```{r}
# Couleur
cbp2 <- c( "#56B4E9", "#009E73",
           "#F0E442", "#0072B2", "#D55E00", "#CC79A7", "#E69F00","#8B6914","#999999",
           '#8B1C62','#32CD32',"#0000EE","#FF407A")
```




```{r}
###############################combiner ruelle reese
setwd("C:/Users/Jordan/OneDrive - UMONS/UMONS/MA2/MEMOIRE/Statistique/R/STAT-MEMOIRE/Statistique Eulalie")
#setwd("D:/OneDrive - UMONS/UMONS/MA2/MEMOIRE/Statistique/R/STAT-MEMOIRE/Statistique Eulalie")

reese <- read.csv ( "reesett.csv",header = T, sep = ";")
ruelle <- read.csv ( "beeplanttraitstat.csv",header = T, sep = ";")
ruelle$trait_phénott_ID <-  as.character(ruelle$trait_phénott_ID)
martin <- read.csv ( "beestatplanttrait_mart.csv",header = T, sep = ";")
martin$Mellifère <-  as.logical(martin$Mellifère)
alexl <- read.csv ( "beestatplanttrait_alexl.csv",header = T, sep = ";")
alexl$Indigène <-  as.logical(alexl$Indigène)
alexl$ITD <-  as.character(alexl$ITD)

stationtt <- bind_rows(reese,ruelle, martin, alexl)

stationtt <- bind_rows(reese, ruelle)
stationtt$SPECTAXPRIO[stationtt$SPECTAXPRIO%in% c("Bombus pascuorum floralis")]<-"Bombus pascuorum"
stationtt$SPECTAXPRIO[stationtt$SPECTAXPRIO%in% c("Bombus terrestris terrestris")]<-"Bombus (Bombus)  sp."
stationtt$SPECTAXPRIO[stationtt$SPECTAXPRIO%in% c("Bombus terrestris")]<-"Bombus (Bombus)  sp."
stationtt$SPECTAXPRIO[stationtt$SPECTAXPRIO%in% c("Bombus lucorum")]<-"Bombus (Bombus)  sp."

```

```{r}

###matrice
beestattab <- select (stationtt,SPECTAXPRIO,N,TOPO)

beestattab <- aggregate(N~SPECTAXPRIO+TOPO, data = beestattab, sum)
beestattab <- xtabs(N~TOPO+SPECTAXPRIO,beestattab)
beestattab <-type.convert(beestattab)

```



```{r}
########courbe de pareto 

pareto <- select (stationtt,N,SPECTAXPRIO )
pareto <- aggregate(N ~ SPECTAXPRIO , data =pareto, sum)
pareto  <- pareto [order(pareto $N, decreasing=TRUE), ]
pareto$SPECTAXPRIO <- factor(pareto$SPECTAXPRIO, levels=pareto$SPECTAXPRIO)
pareto$cumulative <- cumsum(pareto$N)

ggplot(pareto, aes(x= SPECTAXPRIO)) +
  geom_bar(aes(y=N), fill='blue', stat="identity") +
  geom_point(aes(y=cumulative), color = rgb(0, 1, 0), pch=16, size=1) +
  geom_path(aes(y=cumulative, group=1), colour="slateblue1", lty=3, size=0.9) +
  theme(axis.text.x = element_text(angle=90, vjust=0.6)) +
  labs(title = "Especes par rang d'abondance", subtitle = "Combine une courbe de Pareto", x = 'Espece', y =
         'Nombre')
```


```{r}
######## histo nombre ind par genre 
beegen <- select (stationtt,N,SPECGEN )
beegen <- aggregate(N ~ SPECGEN , data =beegen, sum)

ggplot(beegen,aes(reorder(SPECGEN,N),N, fill= ))  +
  geom_col( fill = "#009E73")+ 
  xlab("Genre") +
  ylab("Nombre d'individus ")  +
  geom_text(aes(label = N,y = N + 50), size =4)+
  coord_flip()+
  scale_y_continuous(breaks = round(seq(min(0), max(3000), by = 150),0))+
  labs(
    title = "Nombre d'individus observes par genre",
    subtitle = "Par rang d'abondance",
    caption = "") +
  theme(
    plot.title = element_text(hjust = 0.5, size = 18),
    plot.subtitle = element_text(face = ),
    plot.caption = element_text(face = "italic", size= 14),
    axis.text.y = element_text(size = 13),
    axis.text.x = element_text(size = 12))

```


# stat avce toute stations  

```{r}
#courbe d'abondance

RankAbun.1 <- rankabundance(beestattab)
RankAbun.1
rankabunplot(RankAbun.1, scale='abundance', addit=FALSE, specnames=c(1,2,3))
rankabunplot(RankAbun.1, scale='abundance', addit=FALSE, specnames=c(1,2,3))

RankAbun.1 <-type.convert(RankAbun.1)
```


```{r}
#####Diversité shannon, fisher
Shannon <- diversity(beestattab, index = "shannon", MARGIN = 1, base = exp(1))

Shannon <-type.convert(Shannon)

fisher <- fisher.alpha(beestattab, MARGIN = 1)

specnumber <-specnumber(beestattab, MARGIN = 1)

```


```{r}
###rarefaction , hill
#rownamesmilieu<-row.names(milieutab)
                      
#abond <- iNEXT(t(milieutab), q = c(0,1,2), datatype ="abundance") 

DataInfotabee <-type.convert(abond$DataInfo)

iNextEsttab <-type.convert(abond$iNextEst)
AsyEsttab <-type.convert(abond$AsyEst)

hill <- estimateD(t(milieutab), base="coverage")
hillmatrix0= hill[hill[,"order"]==0,]
hillmatrix1= hill[hill[,"order"]==1,]
hillmatrix2= hill[hill[,"order"]==2,]
hillmatrix = hillmatrix0[,c(1,2,4)]
hillmatrix$SC0 = abond$DataInfo$SC
hillmatrix[,c("H0r","H0rU","H0rL")]=hillmatrix0[,c("qD","qD.UCL","qD.LCL")]
hillmatrix[,c("H1r","H1rU","H1rL")]=hillmatrix1[,c("qD","qD.UCL","qD.LCL")]
hillmatrix[,c("H2r","H2rU","H2rL")]=hillmatrix2[,c("qD","qD.UCL","qD.LCL")]
rownames(hillmatrix)= rownames(milieutab) 

bee.abond <-DataInfotabee%>% select("S.obs", "SC")
rownames(bee.abond)=rownamesmilieu 
names(bee.abond) <- c("spbeeobs","beecoverage")
```




#####creation matrice environnemnt
#####plante abondance, richesse
#### raréfaction
```{r}
##CR2ATION TABLEAU
plantt <- read.csv ( "plantetoutstation.csv",header = T, sep = ";")
planstattab <- select(plantt,nom_latin,nom)
planstattab <- distinct(planstattab)
planstattab <- planstattab %>% group_by(nom)%>% count(nom_latin )

planstattab <- aggregate(n~nom+nom_latin, data = planstattab, sum)
planstattab <- xtabs(n~nom+nom_latin,planstattab)
planstattab <-type.convert(planstattab)

#abondance plante
RankAbun.1 <- rankabundance(planstattab)
RankAbun.1
rankabunplot(RankAbun.1, scale='abundance', addit=FALSE, specnames=c(1,2,3))
RankAbun.1 <-type.convert(RankAbun.1)
```


```{r}
#rarefaction , hill plante

abond <- iNEXT(t(planstattab), q = c(0,1,2), datatype ="abundance") 


DataInfotab <-type.convert(abond$DataInfo)
iNextEsttab <-type.convert(abond$iNextEst)
AsyEsttab <-type.convert(abond$AsyEst)

hill <- estimateD(t(planstattab), base="coverage")
hillmatrix0= hill[hill[,"order"]==0,]
hillmatrix1= hill[hill[,"order"]==1,]
hillmatrix2= hill[hill[,"order"]==2,]
hillmatrix = hillmatrix0[,c(1,2,4)]
hillmatrix$SC0 = abond$DataInfo$SC
hillmatrix[,c("H0r","H0rU","H0rL")]=hillmatrix0[,c("qD","qD.UCL","qD.LCL")]
hillmatrix[,c("H1r","H1rU","H1rL")]=hillmatrix1[,c("qD","qD.UCL","qD.LCL")]
hillmatrix[,c("H2r","H2rU","H2rL")]=hillmatrix2[,c("qD","qD.UCL","qD.LCL")]
rownames(hillmatrix)=rownames(planstattab)

flower.abond <-DataInfotab%>% select(S.obs, SC)
rownames(flower.abond)=rownames(planstattab)
names(flower.abond) <- c("spplantobs","plantcoverage")
```

```{r}
##prop mellif
plantt <- read.csv ( "plantetoutstation.csv",header = T, sep = ";")
planttmel <- select (plantt,nom,Mellifère,nom_latin )
planttmel <- distinct(planttmel)
planttmel <- planttmel %>% group_by(nom) %>% group_by(nom_latin) %>% count(nom, Mellifère)
planttmel<- planttmel%>% group_by(nom) %>% count(nom, Mellifère)

plantttmel <- planttmel %>% group_by(nom) %>% mutate(prop = n/ sum(n) *100) 
plantttmel <-plantttmel %>% mutate_if(is.numeric, ~round(., 1))

planttoutFA <- plantttmel %>% group_by(nom) %>% filter(Mellifère == "FALSE")
planttoutFA <- rename(planttoutFA, c(nbr_pas_mell= n, prop_pas_mell = prop) )
planttoutTR <- plantttmel %>% group_by(nom) %>% filter(Mellifère == "TRUE")
planttoutTR <- rename(planttoutTR, c(nbr_mell= n, prop_mell = prop) )

planttoutmel <- full_join(planttoutFA ,planttoutTR, by = "nom")
planttoutmel <- subset (planttoutmel, select = -c(Mellifère.x,Mellifère.y))
names(planttoutmel) <- c("nom","nbr_plant_non_mel","prop_plant_non_mel","nbr_plant_mel","prop_plant_mel")

```

```{r}
##prop indi

plantt <-read.csv("plantetoutstation.csv",header = T, sep = ";")
planttti <- select (plantt,nom,Indigène,nom_latin )
planttti <- planttti %>% group_by(nom) %>% group_by(nom_latin)
plantttinbr <- planttti %>% group_by(nom) %>% group_by(nom_latin) %>% count(nom, Indigène)
plantttinbr<- plantttinbr%>% group_by(nom) %>% count(nom, Indigène)

plantttinbr <- plantttinbr %>% group_by(nom) %>% mutate(prop = n/ sum(n) *100) 
plantttinbr <-plantttinbr %>% mutate_if(is.numeric, ~round(., 1))

plantttFA <- plantttinbr %>% group_by(nom) %>% filter(Indigène == "FALSE")
plantttFA <- rename(plantttFA, c(nbr_pas_ind= n, prop_pas_ind = prop) )
plantttTR <- plantttinbr %>% group_by(nom) %>% filter(Indigène == "TRUE")
plantttTR <- rename(plantttTR, c(nbr_ind= n, prop_ind = prop) )


planttoutind <- full_join(plantttFA ,plantttTR, by = "nom")
planttoutind[is.na(planttoutind)] <- 0
planttoutind <- subset (planttoutind, select = -c(Indigène.x,Indigène.y))
names(planttoutind) <- c("nom","nbr_plant_non_indi","prop_plant_non_indi","nbr_plant_indi","prop_plant_indi")
```

```{r}
#######occupation sol
occupations <- read.csv("ttbuffer.csv",header = T, sep = ",")

occupatio<- select (occupations,-LCCS,-path )
occupatio <- distinct(occupatio)

occupatio250 <- occupatio %>% filter(grepl('250',layer))
occupatio250$layer[occupatio250$layer %in% c("station_ancienne_gare250")]<-"Ancienne Gare"
occupatio250$layer[occupatio250$layer  %in% c("station_bois_havré250")]<-"Bois d'Havree"
occupatio250$layer[occupatio250$layer  %in% c("station_camp-a-cayaux250")]<-"Camp-e-cayaux"
occupatio250$layer[occupatio250$layer  %in% c("station_cascade250")]<-"Cascade d'Hyon"
occupatio250$layer[occupatio250$layer  %in% c("station_chateau_havré250")]<-"Chateau d'Havre"
occupatio250$layer[occupatio250$layer  %in% c("station_cimetierre_spienne250")]<-"Spiennes cimetiere"
occupatio250$layer[occupatio250$layer  %in% c("station_epargne250")]<-"Epargne - Umons"
occupatio250$layer[occupatio250$layer  %in% c("station_gare250")]<-"Gare"
occupatio250$layer[occupatio250$layer  %in% c("station_gd_large250")]<-"Grand Large"
occupatio250$layer[occupatio250$layer  %in% c("station_géothermia250")]<-"Geothermia - IDEA"
occupatio250$layer[occupatio250$layer  %in% c("station_haine250")]<-"La Haine"
occupatio250$layer[occupatio250$layer  %in% c("station_jardin_suspendu250")]<-"Jardin suspendu"
occupatio250$layer[occupatio250$layer  %in% c("station_mont_panisel250")]<-"Mont-Panisel"
occupatio250$layer[occupatio250$layer  %in% c("station_moulin250")]<-"Ancien moulin"
occupatio250$layer[occupatio250$layer  %in% c("station_notre_dame_petit_nimy250")]<-"Notre dame du petit Nimy"
occupatio250$layer[occupatio250$layer  %in% c("station_omya250")]<-"carrière omya"
occupatio250$layer[occupatio250$layer  %in% c("station_parc_obourg250")]<-"Parc d'Obourg"
occupatio250$layer[occupatio250$layer  %in% c("station_pemh_obourg250")]<-"PEMH Obourg - IDEA"
occupatio250$layer[occupatio250$layer  %in% c("station_pont_prince250")]<-"Pont du prince"
occupatio250$layer[occupatio250$layer  %in% c("station_prés_du_village250")]<-"Pres du village"
occupatio250$layer[occupatio250$layer  %in% c("station_ronveaux250")]<-"Ronveaux"
occupatio250$layer[occupatio250$layer  %in% c("station_silex250")]<-"Silex"
occupatio250$layer[occupatio250$layer  %in% c("station_social250")]<-"Siege social"
occupatio250$layer[occupatio250$layer  %in% c("station_st_waudru250")]<-"Sainte-Waudru"
occupatio250$layer[occupatio250$layer  %in% c("station_tilou250")]<-"Tilou"
occupatio250$layer[occupatio250$layer  %in% c("station_trouille250")]<-"La Trouille"
occupatio250$layer[occupatio250$layer  %in% c("station_village_abeille250")]<-"Village des abeilles"

rownames(occupatio250) <- occupatio250[,7]
#occupatio250 <- occupatio250[,-7]
names(occupatio250) <- c("Sol_artificialisé250","Sol_nu_250","Bois_250","Sol_agricol_250","Ouvert_250","Eau_250","nom")

occupatio500 <- occupatio %>% filter(grepl('500',layer)) 
rownames(occupatio500)=rownames(occupatio250)
occupatio500 <- occupatio500[,-7]
names(occupatio500) <- c("Sol_artificialisé500","Sol_nu_500","Bois_500","Sol_agricol_500","Ouvert_500","Eau_500")

occupatio1000 <- occupatio %>% filter(grepl('1000',layer)) 
rownames(occupatio1000)=rownames(occupatio250)
occupatio1000 <- occupatio1000[,-7]
names(occupatio1000) <- c("Sol_artificialisé1000","Sol_nu_1000","Bois_1000","Sol_agricol_1000","Ouvert_1000","Eau_1000")

occupation <-bind_cols(occupatio250,occupatio500,occupatio1000)
x <- c(rownames(planstattab))

occupation <-occupation%>% arrange(factor(nom, levels = c(x)))
```





###########matrice
envir <- bind_cols(bee.abond,flower.abond,planttoutmel,planttoutind,occupation)
envir <- envir %>% select(-nom...5, -nom...10, -nom...21)

library(ellipse)
library(RColorBrewer)
library(corrgram)
library(GGally)

my_colors <- brewer.pal(5, "Spectral")
my_colors <- colorRampPalette(my_colors)(100)
data <- cor(envir)
ord <- order(data[1, ])
data_ord <- data[ord, ord]
plotcorr(data_ord , col=my_colors[data_ord*50+50] , mar=c(1,1,1,1), numbers = TRUE  )
corrgram(envir, order=NULL, lower.panel=panel.shade, upper.panel=NULL, text.panel=panel.txt, main="Car Milage Data (unsorted)")
ggcorr(envir, method = c("everything", "pearson"))

